【裁判字號】    99,簡抗,6
【裁判日期】    991004
【裁判案由】    恐嚇
【裁判全文】
臺灣桃園地方法院刑事裁定               99年度簡抗字第6號
    抗  告  人  甲○○
上列抗告人即被告因恐嚇案件，不服本院於民國99年7 月29日99
年度桃簡字第1154號駁回上訴之裁定，提起抗告，本院合議庭裁
定如下：
    主  文
抗告駁回。
    理  由
一、抗告意旨略以：抗告人為照顧母親已無居住在原本住所，遲
    至民國99年7 月12日始前往派出所領取原審判決書，伊上訴
    應未逾期，請求准許本件上訴云云。
二、按對於簡易判決有不服者，得上訴於管轄之第二審地方法院
    合議庭；上訴期間為十日，自送達判決後起算；原審法院認
    為上訴不合法律上之程式或法律上不應准許或其上訴權已經
    喪失之情形者，應以裁定駁回之，刑事訴訟法第455 條之1
    第1 項、第3 項準用同法第349 條、第362 條前段分別定有
    明文。次按送達不能依前二條規定（即送達於應受送達人之
    住居所、事務所、營業所或補充送達）為之者，得將文書寄
    存送達地之自治或警察機關；寄存送達，自寄存之日起，經
    十日發生效力，民事訴訟法第138 條第1 項前段、第2 項定
    有明文。前項寄存送達之規定，依刑事訴訟法第62條規定於
    刑事訴訟程序準用之。
三、經查：本件抗告人即被告甲○○因恐嚇案件，經原審法院於
    民國99年6 月8 日以99年度桃簡字第1154判決判處有期徒刑
    三月，該判決正本於99年6 月18日送達於桃園縣桃園市○○
    路86巷8 之1 號上訴人之住所，因未會晤上訴人本人，亦無
    同居人或受僱人得受送達，而由郵務人員依民事訴訟法前開
    規定，送至當地之警察機關桃園縣政府警察局桃園分局中路
    派出所寄存送達，並作送達通知書1 份黏貼應受送達人住所
    門首，1 份置於送達處所信箱，以為送達，此有本院送達證
    書1 紙附卷可憑，故除非有回復原狀之事由，否則上訴人至
    遲應於99年7 月9 日前（寄存之日起經過10日送達生效、上
    訴期間10日、在途期間1 日）提起上訴。詎上訴人延至99年
    7 月13日始行上訴，既有上訴狀上之本院收文戳章可稽，顯
    已逾上訴期間，其上訴即屬違背法律上之程式，且無從補正
    ，自應予駁回。抗告意旨稱抗告人為照顧母親已無居住在原
    本住所，遲至民國99年7 月12日始前往派出所領取原審判決
    書云云。惟本院遍閱全卷，除上開桃園縣桃園市○○路86巷
    8 之1 號地址外，被告並未向原審法院陳報桃園縣八德市○
    ○路○段901 巷92號之住址，是原審法院自無從知悉被告尚
    有此居處，故原審法院未向此處送達，並無違誤。綜上，原
    審以抗告人上訴逾期，違背法律上程序，依刑事訴訟法第45
    5 條之1 第3 項、第362 條規定，裁定駁回抗告人之上訴，
    核無不合，本件抗告，並無理由，應予駁回。
據上論斷，應依刑事訴訟法第455 條之1 第5 項、第412 條，裁
定如主文。
中    華    民    國    99    年    10    月    4     日
                    刑事第六庭  審判長法  官  錢建榮
                                      法  官  陳德池
                                      法  官  游智棋
以上正本證明與原本無異。
不得抗告。
                                      書記官  陳育萱
中    華    民    國    99    年    10    月    4     日

司法院資訊處製作；財團法人民間司法改革基金會備份。
